【裁判字號】    96,抗,1496
【裁判日期】    970103
【裁判案由】    聲請撤銷緩刑
【裁判全文】
臺灣高等法院刑事裁定                  96年度抗字第1496號
抗  告  人    甲○○
即 受刑 人
                        303.
上列抗告人即受刑人因撤銷緩刑案件，不服臺灣臺北地方法院中
華民國九十六年十一月三十日裁定（臺灣臺北地方法院九十六年
度撤緩字第八○號），提起抗告，本院裁定如下：
    主  文
原裁定撤銷，發回臺灣臺北地方法院。
    理  由
一、本件聲請意旨及原裁定意旨詳如裁定書所載（如附件）。
二、抗告人即受刑人甲○○抗告意旨略以：抗告人因每月工資約
    兩萬餘元（新台幣，下同）致無法依緩刑條件按月給付被害
    人三萬元，實屬無法負擔，非有再犯之虞或難收緩刑之預期
    效果，且本人未有前科，茍執行徒刑，將喪失工作，更難償
    還被害人之損失，抗告人願於每月二十五日至少給付一萬元
    ，請求勿撤銷緩刑等語。
三、按刑法第七十五條之一第一項規定：受緩刑之宣告而有下列
    情形之一，足認原宣告之緩刑難收其預期效果，而有執行刑
    罰之必要者，得撤銷其宣告：四違反第七十四條第二項第一
    款至第八款所定負擔情節重大者。是法院如認受刑人有未履
    行緩刑條件，應為撤銷緩刑宣告者，當必詳為說明受刑人有
    何違反負擔情節重大情形，且何以認原緩刑難收其預期效果
    ，而有執行刑罰之必要，方為適法。
四、經查，本案抗告人即受刑人依原判決所載，係經由報紙借款
    廣告而提供其郵局帳戶，經不詳詐騙集團向被害人施詐，使
    被害人依指示轉帳至抗告人所提供前揭帳戶而遭提領，認抗
    告人涉犯幫助詐欺犯行，判處有期徒刑四月，得易科罰金，
    並以被告前無犯罪前科紀錄，一時失慮犯案，犯後深表悔意
    ，並已與被害人以九萬元和解，於準備程序並給付二萬三千
    元，餘六萬七千元分二期給付為由，予以緩刑二年之宣告，
    暨將前揭分期和解金額並為緩刑條件記載於判決主文。嗣抗
    告人因未依約為前開二期和解金（即緩刑條件）之給付，固
    屬違反緩刑條件，然抗告人亦於原審陳明：目前無厝，賃屋
    居住，甚且戶籍經遷入戶政事務所，於市場工作薪資僅兩萬
    餘元，並因借貸困難而難以履行緩刑條件，希能分期，及若
    執行將失目前工作（見撤緩卷第十一、二頁訊問筆錄）等情
    。則衡以本案抗告人犯案情節尚屬輕微，且被害人受詐金錢
    ，既非抗告人所得，其不僅坦承犯行，並已先行償付部分賠
    償，至尾款部分，如原判決所載亦有執行名義，嗣因收入不
    佳無法依約履行緩刑條件，則其違反情節是否即屬重大？又
    原宣告之緩刑，是否因其違反即難收其預期效果？另是否因
    而有執行刑罰之必要？均未見原裁定為何說明，逕以多次催
    促履行，未見還款準備，即遽認違反情節重大，而予撤銷緩
    刑之宣告，揆諸前揭規定說明，即難謂合。自應由本院撤銷
    發回，由原法院詳為調查說明，以臻適法。
五、據上論斷，依刑事訴訟法第四百十三條前段，裁定如主文。
中    華    民    國   九十七   年   一   月    三    日
                  刑事第六庭審判長法  官  林堭儀
                                  法  官  莊謙崇
                                  法  官  陳玉雲
以上正本證明與原本無異。
不得抗告。
                                  書記官  陳思云
中    華    民    國    97    年    1     月    4     日


司法院資訊處製作；財團法人民間司法改革基金會備份。
